臺灣高雄地方法院民事判決
                                     109年度訴字第1418號
原      告  林純子  
訴訟代理人  林春華律師
被      告  湯振義  
            佳美誠實業有限公司

上  一  人
法定代理人  黃秀梅  
共      同
訴訟代理人  蔡桓文律師
當事人間損害賠償事件，本院民國110年5月26日言詞辯論終結，
判決如下：
    主      文
原告之訴及假執行之聲請均駁回。
訴訟費用由原告負擔。
    事實及理由
一、原告主張：被告湯振義於民國107 年8 月2 日16時55分許，
    駕駛車牌號碼000-0000號自用小客車(下稱系爭車輛)，行經
    高雄市前鎮區中安路距明鳳五街以西約100公尺處未注意兩
    車併行之間隔，擦撞同向右側由原告騎乘之車牌號碼000-00
    00號普通重型機車(下稱系爭機車)，原告因而人車倒地(下
    稱系爭事故)，受有左手肘擦挫傷、臉部擦傷、左側第2到第
    9肋骨骨折併左側氣血胸、左側鎖骨骨折及雙手掌擦傷等傷
    害；倘認被告湯振義未與系爭機車擦撞，然原告亦因系爭車
    輛爆胎發出聲響及汽車之偏離受到驚嚇，為閃躲而人車倒地
    ，致原告受有上開傷害，被告湯振義亦具可歸責事由。原告
    因系爭事故支出醫藥費用新臺幣（下同）125,445元、醫療
    用品費18,348元、就診交通費18,020元，將來尚須支出醫藥
    費用90,000元，復因系爭事故受有相當於看護費用之損害12
    ,000元、薪資損失667,584元，並因系爭事故身心受有相當
    之痛苦，被告湯振義應賠償精神慰撫金800,000元。另系爭
    機車因係爭事故損壞，被告湯振義應賠償原告23,350元。又
    系爭事故發生時被告湯振義係為被告佳美誠實業有限公司（
    下稱佳美誠公司）執行業務，是被告佳美誠公司應與被告湯
    振義連帶負擔損害賠償責任。爰依民法第184條第1項、第18
    5條、第191條之2、第193條、第195條等規定，提起本件訴
    訟。並聲明：㈠被告應連帶給付原告1,754,747元及自起訴狀
    繕本送達翌日起至清償日止，按週年利率百分之5計算之利
    息；㈡願供擔保，請准宣告假執行。
二、被告均則以：系爭車輛未曾與系爭機車發生碰撞，未發生系
    爭事故。原告因系爭車輛爆胎受到驚嚇摔到不可歸責原告，
    且輪胎也可能係遭系爭機車突出之腳蹬劃破，自不得請求被
    告賠償之。縱認被告應就系爭事故發生有過失，原告在腳踏
    板處放置物品已超過手把外緣，違反交通安全規則第88條規
    定，故原告就系爭事故發生與有過失。另從原告自107年8月
    3日後之醫療費用收據以觀，幾乎都是藥劑費、證明書費，
    已無實質進行醫療，應無需要到七賢脊椎外科醫院就診，此
    後發生因胸痛至急診就醫亦與系爭事故無關，故被告就醫療
    費用有爭執；原告提出之醫療用品費項目內容均非必要性；
    未證明有實際支出交通費，且原告傷勢無搭乘計程車必要；
    也沒有提出將來醫療費用支出之事證；未證明有看護需要，
    是以醫療用品費、看護費、交通費、將來醫療費用及看護費
    ，被告均否認之。原告又主張受有薪資損失，然依照任職公
    司可見原告每月薪資約239,790元，非原告主張之45,429元
    或51,920元，原告係擔任收銀員，其所受之傷勢不至其需休
    養1年不能工作，故其請求薪資損失無理由。此外，系爭機
    車維修費應扣除折舊，慰撫金請求過高等詞置辯。並聲明：
    ㈠原告之訴駁回；㈡如受不利判決，願供擔保請准宣告免為假
    執行。
三、兩造不爭執事項
  ㈠被告湯振義於107年8月2日16時55分許，駕駛系爭車輛，行經
    高雄市前鎮區中安路距明鳳五街以西約100公尺處時，同向
    騎乘系爭機車之原告人車倒地而受有上開傷害。
  ㈡原告因上情對被告湯振義提起過失傷害告訴，經高雄地方檢
    察署107年度偵字第22904為不起訴處分，原告再議後發回由
    同署108年度偵續字第98號為不起訴處分，原告再議後發回
    由同署109年度偵續一字第8號起訴，本院刑事庭以110年度
    交易字第46號受理在案，判決被告無罪，原告聲請上訴，現
    由臺灣高等法院高雄分院審理中(下稱系爭刑案)。
　㈢系爭事故發生時，被告湯振義為被告佳美誠公司執行業務，
    如原告請求有理由，被告應連帶負賠償責任。
四、兩造爭執事項：
  ㈠被告湯振義駕駛之系爭車輛有無與原告騎乘之系爭機車發生
    碰撞？如無，原告人車倒地是否因系爭車輛爆胎所致？
  ㈡承上，被告湯振義就系爭事故發生有無過失?原告是否與有過
    失?
  ㈢承上如被告湯振義就系爭事故發生有過失，原告請求被告連
    帶賠償金額若干有理由?
五、得心證之理由
  ㈠被告湯振義駕駛之系爭車輛未與原告騎乘之系爭機車發生碰
    撞，且原告人車倒地亦非受爆胎驚嚇所致：
  ⒈按當事人主張有利於己之事實者，就其事實有舉證之責任民
    法第277條本文定有明文。原告主張有發生碰撞為被告所否
    認，是依上引規定，應由原告就其主張之事實先為證明。經
    查：
  ①原告主張以同型車款相互比對，系爭車輛右後車門及系爭機
    車左煞車把手位置為相符，並引用系爭刑案偵續一勘驗照片
    為據(見系爭刑案偵續一卷第67頁及第71頁)，可認有發生碰
    撞云云。惟觀諸系爭車輛右後門受損位置係在開關門把手以
    下前方處(見系爭刑案偵續一卷第11頁)，與上開同型車款對
    比之系爭機車左煞車低於系爭車輛右後門開關把手下方之高
    低位置相近，然以同型車款相互比對時並未標示系爭車輛右
    後門確實之刮痕位置，且拍攝者所持相機角度、高低位置等
    均會影響照片呈現之相對位置與距離，是上開照片不足以證
    明系爭車輛右後門與系爭機車左煞車把手完全相符係屬碰撞
    點。況原告於事故發生時之談話紀錄表稱：系爭機車左側車
    身與對方發生碰撞等語（見系爭刑案警卷第24頁）；於偵訊
    時先稱：感覺左後方有股外力撞到系爭機車車尾，談話紀錄
    表所稱之左側車身是指我的左後方等語（見系爭刑案偵一卷
    第13至14 頁）；後改稱系爭車輛一直往右偏，系爭機車左
    側手把與系爭車輛發生碰撞等語（見系爭刑案偵三卷第30、
    74頁），於審理中則結證：在收受第一次不起訴處分書後有
    委請律師聲請再議，並想起來是何處發生碰撞等語（見系爭
    刑案卷第121、124至125、127至130 頁），是原告在系爭刑
    案之歷次陳述碰撞位置分別在系爭機車之左側車尾、左側手
    把等不同之處，是以兩車撞點究為何處已非無疑。
　②系爭車輛行車紀錄器畫面時間3至6秒處可見系爭車輛由內側
    車道變換至外側車道，系爭機車行駛在右前方白實線上；畫
    面時間10秒處可見兩造車頭逐漸平行接近，系爭車輛超越系
    爭機車，系爭機車消失於監視器畫面中，此時系爭車輛引擎
    蓋上右側噴水頭與白實線距離縮短；畫面時間10秒至11秒間
    系爭車輛接近並超越電線桿；畫面時間11秒處已無系爭機車
    ，系爭車輛引擎蓋上右側噴水頭與白實線距離繼續縮短致重
    疊，爾後可聽一聲啵聲響，系爭車輛車身些微晃動；畫面時
    間12秒後系爭車輛停靠路邊，有勘驗筆錄在可稽(見本院卷
    第239頁)。被告雖辯稱因行車紀錄器拍攝鏡頭廣角會產生變
    形，實際行車位置與畫面不能等同，不能推論系爭車輛車身
    有與白實線重疊云云。惟即使行車紀錄器鏡頭為廣角，倘行
    車路線沒有變更，畫面應不會產生偏移，是以系爭車輛行駛
    時應有稍偏右行駛。然此時畫面未能查見系爭機車之相對位
    置，而行車相對距離本會隨路況、車況或駕駛習慣等變動，
    且上開行車紀錄器畫面中，原告騎乘之系爭機車亦有亦有偏
    右，非持續直線前進，系爭車輛車超越系爭機車時，系爭機
    車右側也無其他車輛，是原告自有變換行車相對位置之可能
    ，故上開行車紀錄器畫面無法確認系爭機車行車路線程序維
    持直行在白實線上。
　③上開行車紀錄器畫面雖未能見系爭機車位置，惟證人簡志豪
    先於事故發生時在談話紀錄表略稱：伊行駛在系爭機車正後
    方，系爭車輛及系爭機車未發生碰撞等語( 見系爭刑案警卷
    第26頁)。嗣於系爭刑案審理中具結證稱略以：伊當時注意
    車前狀況在看路，怎麼可能一直盯著系爭機車看，沒有看到
    那一瞬間如何發生，是聽到碰一聲後才仔細去看；先聽到碰
    一聲，之後就看見原告滑倒，當下並不確定有無擦撞，不過
    在聽見碰一聲的當下，兩車仍相距60公分左右，兩車距離是
    有變動的，60公分是當下看到的距離；事故發生後有立刻上
    前查看系爭車輛，發現右後車輪爆胎，右後車門有刮痕，但
    刮痕有生鏽痕跡並非新的刮痕等語（見系爭刑案卷第108至1
    20 頁），是依證人簡志豪所述，可見其在碰一聲時，因聲
    響始察覺系爭車輛與系爭機車距離約60公分，原告並摔倒在
    地。倘原告主張係系爭機車左煞車手把與系爭車輛右後車門
    發生碰撞，且系爭車輛右後門刮痕為本件事故所致之事實為
    真，以此車損情況，應不至於發生碰一聲，而依常情爆胎本
    會產生較大音量，足認證人簡志豪聽到之碰一聲應係系爭車
    輛爆胎所生，而非系爭車輛與系爭機車發生碰撞所生之聲響
    。又證人簡志豪於本件事故發生時立即前往查看系爭車輛，
    未見有新產生之刮痕，縱證人簡志豪非從事汽修相關行業，
    然刮痕新舊之表現，一般具有通常智識者尚能概略判斷，證
    人簡志豪更證述刮痕已生鏽，顯見其係依據常情所為之推定
    ，非任意評斷，可認系爭車輛右側車身刮痕非本件事故所致
    。是依證人簡志豪前開證述，難認系爭車輛有與系爭機車發
    生碰撞。
　④綜上，原告提出之診斷證明書僅能證明其受有傷害之事實，
    不足以證明兩車發生碰撞，又原告所提出之其他事證均難證
    明兩車確有發生碰撞之情事，是以原告此部分之主張難認為
    真實。
　⒉原告又主張縱非發生碰撞，亦係因系爭車輛爆胎發出聲響及
    汽車之偏離受到驚嚇人車倒地云云，惟原告自系爭刑案警詢
    、偵查中未及提起此情，其在審理中證述：不是先聽到聲音
    才發生事故，伊當時還清醒，撞到時沒有聽見任何爆炸聲；
    伊是戴半罩式安全帽，耳朵沒有遮住等語( 見系爭刑案卷第
    123頁)。足見原告全未聽聞系爭車輛爆胎聲響，遑論因此受
    到驚嚇摔倒，原告此部分主張，礙難採信。　
  ㈡被告湯振義駕駛之系爭車輛既未與系爭機車發生碰撞，要難
    謂其就系爭事故發生為有過失，是被告抗辯原告與有過失乙
    節，及原告請求金額若干有理由等節，茲不再贅述。
六、從而，原告依侵權行為法律關係請求被告連帶給付1,754,74
    7元及自起訴狀繕本送達翌日起至清償日止，按週年利率百
    分之計算之利息，為無理由，應予駁回。原告假執行之聲請
    因訴之駁回而失所附麗，併予駁回之。
七、本件事證已臻明確，兩造其餘攻擊防禦方法，核不影響本件
    結論，爰不一一論述。
八、據上論結，本件原告之訴為無理由，依民事訴訟法第78條，
    判決如主文。　　
中　　華　　民　　國　 111　　年　　6 　　月　　9 　　日
                  民事第六庭法　官　楊詠惠
以上正本係照原本作成。
如對本判決上訴，須於判決送達後20日內向本院提出上訴狀。如
委任律師提起上訴者，應一併繳納上訴審裁判費。
中　　華　　民　　國　 111　　年　　6 　　月　　9 　　日
                            書記官　蔡佩珊